ACORDAO-COMPLETO-2357789

ACÓRDÃO DE RELAÇÃO

ACÓRDÃO DE RELAÇÃO 3923/2019 ATA 20/2019 - SEGUNDA CÂMARA

Acórdão 3923/2019-TCU-Segunda Câmara
Os Ministros do Tribunal de Contas da União, quanto ao processo a seguir relacionado, ACORDAM, por unanimidade, com fundamento nos arts. 71, inciso III, da Constituição Federal de 1998, 1º, inciso V, e 39, inciso I, da Lei nº 8.443, de 16 de julho de 1992, 1º, inciso VIII, 143, inciso II, 259, inciso I, e 260, § 5º, do Regimento Interno do TCU e 7º da Resolução nº 206, de 24 de outubro de 2007, em considerar prejudicada, por perda de objeto, a apreciação dos atos de admissão de pessoal dos interessados abaixo qualificados, de acordo com os pareceres emitidos nos autos:
1. Processo TC-Processo 010.883/2019-3 (ATOS DE ADMISSÃO) 
	1.1. Interessados: Eduardo Prates Lopes (XXX.053.420-XX) ; Elaine Terezinha Ribeiro (XXX.152.590-XX) ; Elcana Moanna Ribeiro da Silva (XXX.723.497-XX) ; Eleodório Sales Bonfim Neto (XXX.733.714-XX) ; Elisa Felicia Felix Ervilha (XXX.049.154-XX) ; Elisa Oliveira de Souza (XXX.529.997-XX) ; Eliseu Lopes dos Santos (XXX.540.532-XX) ; Eliza Sayuri Higa (XXX.687.341-XX) ; Elizangela Ribeiro dos Santos Goncalves (XXX.425.781-XX) ; Elizeu Samuel de Jesus Vianna (XXX.263.826-XX) ; Elnalene Pereira Viana (XXX.106.663-XX) ; Eloides Viana de Oliveira Santos (XXX.073.256-XX) ; Emanoella Ferreira da Paz (XXX.922.057-XX) ; Emanoelle Caminski de Freitas (XXX.448.011-XX) ; Emanuella Patrocinio dos Santos (XXX.749.993-XX) ; Emerson Ferreira Pires (XXX.652.222-XX) ; Eric Rodrigues dos Santos (XXX.811.662-XX) ; Erica Leticia Gualbano de Souza (XXX.311.461-XX) ; Erika Goncalves da Silva (XXX.904.067-XX) 
	1.2. Órgão/Entidade: Fundação Instituto Brasileiro de Geografia e Estatística
	1.3. Relator: Ministro Augusto Nardes
	1.4. Representante do Ministério Público: Procurador Júlio Marcelo de Oliveira
	1.5. Unidade Técnica: Secretaria de Fiscalização de Pessoal (SEFIP) .
	1.6. Representação legal: não há.
	1.7. Determinações/Recomendações/Orientações: não há.

Segunda Câmara

Eduardo Prates Lopes (XXX.053.420-XX); Elaine Terezinha Ribeiro (XXX.152.590-XX); Elcana Moanna Ribeiro da Silva (XXX.723.497-XX); Eleodório Sales Bonfim Neto (XXX.733.714-XX); Elisa Felicia Felix Ervilha (XXX.049.154-XX); Elisa Oliveira de Souza (XXX.529.997-XX); Eliseu Lopes dos Santos (XXX.540.532-XX); Eliza Sayuri Higa (XXX.687.341-XX); Elizangela Ribeiro dos Santos Goncalves (XXX.425.781-XX); Elizeu Samuel de Jesus Vianna (XXX.263.826-XX); Elnalene Pereira Viana (XXX.106.663-XX); Eloides Viana de Oliveira Santos (XXX.073.256-XX); Emanoella Ferreira da Paz (XXX.922.057-XX); Emanoelle Caminski de Freitas (XXX.448.011-XX); Emanuella Patrocinio dos Santos (XXX.749.993-XX); Emerson Ferreira Pires (XXX.652.222-XX); Eric Rodrigues dos Santos (XXX.811.662-XX); Erica Leticia Gualbano de Souza (XXX.311.461-XX); Erika Goncalves da Silva (XXX.904.067-XX)

AUGUSTO NARDES

não há.

Procurador Júlio Marcelo de Oliveira

ATOS DE ADMISSÃO (ADS)

Secretaria de Fiscalização de Pessoal (SEFIP).